【裁判字號】    89,台上,4079
【裁判日期】    890713
【裁判案由】    妨害自由等
【裁判全文】
最高法院刑事判決                              八十九年度台上字第四○七九號
    上  訴  人  甲○○
    選任辯護人  張賡堯律師
                張嘉尹律師
右上訴人因妨害自由等案件，不服台灣高等法院高雄分院中華民國八十七年五月二十
八日第二審判決（八十七年度上訴字第六四六號，起訴案號：台灣高雄地方法院檢察
署八十六年度偵字第一三九三六號），提起上訴，本院判決如左：
    主  文
上訴駁回。
    理  由
一妨害自由部分：
按刑事訴訟法第三百七十七條規定，上訴於第三審法院，非以判決違背法令為理由，
不得為之。是提起第三審上訴，應以原判決違背法令為理由，係屬法定要件。如果上
訴理由狀並未依據卷內訴訟資料，具體指摘原判決不適用何種法則或如何適用不當，
或所指摘原判決違法情事，顯與法律規定得為第三審上訴理由之違法情形，不相適合
時，均應認其上訴為違背法律上之程式，予以駁回。本件上訴意旨略稱：被害人郭文
堂在警訊及偵查中之指述均有瑕疵，如果「阿吉仔」是甲○○之綽號，儘可直指甲○
○其名，而被害人莊育誠在法院調查中均稱不認識上訴人，提示口卡時亦予否認，足
見其警訊筆錄不實在，而計程車司機周文進亦證述未見過上訴人，足證原審法院未盡
調查之能事，採取證人審判外之供述而不注意其矛盾與瑕疵，判決內亦未說明不採有
利於上訴人部分證據之理由，其判決自有理由不備及採證違法之違誤云云。惟查原判
決綜核卷內證據資料，認定上訴人甲○○有妨害自由等犯行，因而維持第一審從一重
論處上訴人甲○○共同連續以強暴、脅迫方法剝奪人之行動自由罪刑，已詳其調查
證據之結果及其取捨證據認定之理由，並說明上訴人因被害人莊育誠、郭文堂積欠賭
債未還，乃夥同不詳姓名成年男子五人以強暴、脅迫剝奪郭文堂之自由，又強押莊育
誠未果等事證，第一審判決已記理由綦詳，並有診斷證明書二紙在卷可稽，二人所
受之傷害均為挫裂傷，渠等指述上訴人甲○○以扁鑽刺傷，堪予採信，至被害人郭文
堂、莊育誠及證人王金雄，嗣後翻異前供，均係迴護上訴人之詞，非真實可採，分別
於理由內詳加指駁，原判決尚無違背法令情形，次查採證認事乃事實審法院之職權，
苟其證據之取捨及事實之認定並不違背論理法則及經驗法則，即不容任意指為違法而
執為適法之第三審上訴理由。上訴意旨置原判決之明白論斷於不顧，仍執陳詞，否認
犯罪，乃單純事實之爭執，又未依據卷內訴訟資料對原判決究竟如何違背法令為具體
之指摘，徒憑己見就原判決已說明事項或屬原審採證認事職權之適法行使，任意指摘
為違法，自不得據為第三審上訴之合法理由。其上訴違背法律上之程式，應予駁回。
二賭博部分：
按最重本刑為三年以下有期徒刑、拘役或專科罰金之罪之案件，經第二審判決者，不
得上訴於第三審法院，刑事訴訟法第三百七十六條第一項第一款定有明文，本件原審
認上訴人甲○○所犯刑法第二百六十六條第一項及同法第二百六十八條前段賭博罪部
分，屬最重本刑為三年以下有期徒刑或專科罰金之案件，依首開說明，既經第二審判
決，自不得上訴於第三審法院，上訴人竟復提起上訴，顯為法所不許，應予駁回。
據上論結，應依刑事訴訟法第三百九十五條前段，判決如主文。
中      華      民      國    八十九    年      七      月     十三     日
                              最高法院刑事第二庭
                                  審判長法官  莊  來  成
                                        法官  呂  潮  澤
                                        法官  謝  俊  雄
                                        法官  白  文  漳
                                        法官  蘇  振  堂
      右正本證明與原本無異
                                              書  記  官
中      華      民      國    八十九    年      七      月     二十     日


司法院資訊處製作；財團法人民間司法改革基金會備份。
